臺灣臺南地方法院臺南簡易庭民事判決　
111年度南簡字第702號
原      告  臺灣新光商業銀行股份有限公司

法定代理人  李增昌  
訴訟代理人  陳冠蓁  
            徐文雄  
被      告  余福文  



上列當事人間請求給付簽帳卡消費款事件，經本院於民國111年7
月26日言詞辯論終結，判決如下：
    主      文
被告應給付原告新臺幣133,288元，及自民國106年4月1日起至清
償日止，按週年利率百分之十五計算之利息。
訴訟費用新臺幣1,440元由被告負擔。
本判決得假執行。
    事實及理由
壹、程序方面：
    按訴狀送達後，原告不得將原訴變更或追加他訴，但擴張或
    減縮應受判決事項之聲明者，不在此限，民事訴訟法第255
    條第1項但書第3款定有明文。原告起訴聲明原請求：「被告
    應給付原告新臺幣（下同）133,288元，及自民國96年4月10
    日起至104年8月31日止，按年息百分之19.71計算之利息，
    及自104年9月1日起至清償日止，按年息百分之15計算之利
    息。」，嗣於本院111年7月26日言詞辯論期日，以言詞變更
    前開聲明為：「被告應給付原告133,288元，及自106年4月1
    日起至清償日止，按年息百分之15計算之利息。」核屬減縮
    應受判決事項之聲明，依首揭法條規定，即無不合，應予准
    許。
貳、實體方面：
一、原告主張：被告前向原告（即原誠泰商業銀行股份有限公司
    ，於94年12月31日更名臺灣新光商業銀行股份有限公司，下
    稱原告）申請信用卡，經原告審核後，發給信用卡乙張（卡
    號：000000000000000），兩造間成立信用卡契約。依約定
    被告到特約商店簽帳消費後，委託原告先行墊款給特約商店
    ，再由原告向被告請求償還帳款。被告則應於每月繳款截止
    日之前向原告清償帳款，如有積欠款項或逾期清償等情事者
    ，則依信用卡約定條款第14條及第15條之約定，應自原告墊
    款予特約商店之日起至清償日止，按年息百分之19.71之利
    率計付欠款之循環信用利息，並應依約繳納違約金。經查，
    截至96年4月9日止，被告已累積133,288元消費款未付，爰
    依信用卡契約之法律關係提起本訴，又關於本件利息請求部
    分，因被告為時效抗辯，原告乃減縮至起訴前5年內（即自1
    06年4月1日）起算至清償日止之利息等語，並聲明：如主文
    第1項所示。
二、被告則略以：被告有積欠原告款項，但對積欠金額之多寡已
    沒有印象，被告現無力清償，另就原告所請求之利息為時效
    之抗辯等語。
三、法院之判斷：
　　本件原告主張之前開事實，業據其提出原告股份有限公司變
    更登記表、信用卡申請書、信用卡約定條款、應收帳款明細
    表等件為證，被告對於原告主張之事實均不爭執，原告主張
    之事實，自堪信為真正。又本件關於利息請求部分，原告已
    自行減縮而僅請求自起訴時往前起算5年內（即自106年4月1
    日）之利息，已無逾5年時效之問題，附此敘明。從而，原
    告依信用卡契約之法律關係，請求被告給付133,288元，及
    自106年4月1日起至清償日止，按年息15％計算之利息，依法
    即有理由，應予准許。
四、按訴訟費用，由敗訴之當事人負擔；又法院為終局判決時，
    應依職權為訴訟費用之裁判，民事訴訟法第78條、第87條第
    1項定有明文。查本件訴訟費用額經核為1,440元（即第一審
    裁判費），本院爰依職權確定上開訴訟費用由敗訴之被告負
    擔。
五、本件係依民事訴訟法第427條第1項規定適用簡易訴訟程序所
    為被告敗訴之判決，依同法第389條第1項第3款規定，應依
    職權宣告假執行。
六、訴訟費用負擔之依據：民事訴訟法第第78條。
中　　華　　民　　國　　111 　年　　8 　　月　　18　　日
                  台南簡易庭  法　官  張麗娟
以上為正本係照原本作成。
如對本判決上訴，須於判決送達後20日內向本院提出上訴狀（須
附繕本）。
中　　華　　民　　國　　111 　年　　8 　　月　　18　　日
                              書記官  高培馨